【裁判字號】    92,交抗,1069
【裁判日期】    921211
【裁判案由】    違反道路交通管理處罰條例
【裁判全文】
臺灣高等法院交通事件裁定                      九十二年度交抗字第一０六九號
    抗  告  人
    即受處分人  甲○○
右抗告人因違反道路交通管理處罰條例案件，不服臺灣新竹地方法院中華民國九十二
年十月二十一日裁定（九十二年度交聲字第一一六號），提起抗告，本院裁定如左：
    主  文
原裁定撤銷，發回臺灣新竹地方法院。
    理  由
一、原裁定意旨略以：
（一）異議人即受處分人甲○○駕駛其所有Ｗ六─一四０一號自小客車，於民國九十
      二年三月三十日十一時三十五分許，在臺北縣萬里鄉○○路六十八號前之禁止
      臨時停車處所停車，經台北縣警察局金山分局警員楊青憬製單舉發，並經原處
      分機關以異議人違反道路交通管理處罰條例第五十六條第一項第一款之規定，
      於九十二年六月十七日裁處罰鍰新台幣（下同）九百元。
（二）異議人前揭車輛於上開時間所停放之地點，路面上確實繪有橫向標線、符合道
      路交通標誌標線號誌設置規則第一百八十條第二款所定之枕木紋行人穿越道線
      ，且該行人穿越道初始處之路面上亦漆有「行人優先」之字樣，  此有公務電
      話記錄、舉發違反道路交通管理事件通知單所附之採證照片以及台北縣政府警
      察局金山分局九十二年八月七日金警交字地０九二００一００五０號函附現場
      照片八張、「九十年度野柳風景區公共設施整體改善工程」中港東路道路標線
      部分工程會勘紀錄、初驗紀錄各一份在卷可稽，異議人辯稱「查無劃設供行人
      行走之地面道路之人行道標線設置規則」云云，尚屬無據。又前述行人穿越道
      線於九十一年九月二十七日劃設完工，於九十一年十月十五日完成驗收，完工
      後並無更改及增刪，亦經函查屬實，有上開台北縣政府警察局金山分局九十二
      年八月七日金警交字第０九二００一００五０號函所附之初驗紀錄附卷可憑。
      是以，異議人前揭車輛於右述時間所停放之地點確屬人行道無訛，揆之道路交
      通管理處罰條例第五十六條第一項第一款之規定，人行道不得停車，異議人違
      反此規定，移送機關以異議人違反該條款規定，而裁處罰鍰九百元，核無違誤
      。
二、抗告意旨略以：
（一）道路交通標誌標線號誌設置規則第一百八十條第二款就橫向標線：枕木紋行人
      穿越道線之規定：枕木紋行人穿越道線應與道路橫向以供行人穿越馬路之用，
      而非舉證照片中清楚顯示所劃設的枕木紋行人穿越道線與道路非常明顯同向。
（二）按道路交通標誌標線號誌設置規則第一百八十五條：枕木紋行人穿越道線，設
      於交岔路口，其線型為枕木紋白色實線，線段長度以三公尺至八公尺為度，寬
      度與間隔均為四十公分，僅可能於最短距離處啣接人行道，以利行人穿越。其
      規則中很清楚表示其線型為枕木紋白色實線，線段長度以三公尺至八公尺為度
      ，寬度與間隔均為四十公分，而舉證照片中清楚顯示所劃設的枕木紋白色實線
      並非長度三公尺至八公尺、寬度為四十公分之實線。台北縣警察局金山分局未
      依道路交通標誌標線號誌設置規則第一百八十五條所規定之標準劃設枕木紋行
      人穿越道在先，台北縣警察局金山分局私自劃設不明標線，如何讓人民遵守交
      通法規云云。
三經查：
（一）道路交通標誌標線號誌設置規則第一百八十條第二項第一款規定枕木紋行人穿
      越道線係橫向標線﹔另枕木紋行人穿越道線，設於交岔路口，其線型為枕木紋
      白色實線，線段長度以三公尺至八公尺為度，寬度與間隔均為四○公分，儘可
      能於最短距離處啣接人行道，以利行人穿越﹔道路交通標誌標線號誌設置規則
      第一百八十五條定有明文。
（二）觀諸卷附台北縣警察局金山分局九十二年八月七日金警交字第０九二００一０
      ０五０號函所附照片顯示本件違規地點由臺北縣野柳風景特定區管理所所繪行
      人優先道係設置於馬路一側，並非劃設於車道中用於啣接人行道以供行人穿越
      道路之用，顯與上揭道路交通標誌標線號誌設置規則所定之枕木紋顯不相符。
      則該風景特定區管理所所繪「行人優先道」究符合前揭道路交通標誌標線設置
      規則所列何種交通標誌標線號誌？又該管理所得否自行劃設道路交通標誌標線
      號誌，此等事項攸關本件受處分人是否有舉發機關所指違反道路交通管理處罰
      條例第五十六條第一項第一款之行為，乃原審就上開事項未予審究，逕認原處
      分機關以異議人違反道路交通管理處罰條例第五十六條第一項第一款之規定，
      裁處受處分人罰鍰九百元，所為處分，並無違誤，予以駁回受處分人之聲明異
      議，尚有未洽。受處分人據以提起抗告，非無理由，自應由本院將原裁定予以
      撤銷發回原審法院，俟查明後另為適法之處理。
據上論斷，應依道路交通案件處理辦法第二十六條、道路交通管理處罰條例第八十九
條、刑事訴訟法第四百十三條，裁定如主文。
中      華      民      國    九十二    年     十二     月     十一     日
                              臺灣高等法院交通法庭
                                  審判長法  官  楊  照  男
                                        法  官  王  詠  寰
                                        法  官  陳  炳  彰
右正本證明與原本無異。
不得再抗告。
                                        書記官  沈  秀  容
中      華      民      國    九十二    年     十二     月     十五     日


司法院資訊處製作；財團法人民間司法改革基金會備份。
